【裁判字號】    92,台上,6196
【裁判日期】    921106
【裁判案由】    違反槍砲彈藥刀械管制條例
【裁判全文】
最高法院刑事判決                              九十二年度台上字第六一九六號
    上  訴  人  甲○○
    選任辯護人  郭世昌律師
右上訴人因違反槍砲彈藥刀械管制條例案件，不服台灣高等法院中華民國九十二年八
月十二日第二審判決（九十二年度上訴字第五五九號，起訴案號：台灣板橋地方法院
檢察署九十一年度偵字第九六四八號），提起上訴，本院判決如左：
    主  文
上訴駁回。
    理  由
按刑事訴訟法第三百七十七條規定，上訴於第三審法院，非以判決違背法令為理由，
不得為之。是提起第三審上訴，應以原判決違背法令為理由，係屬法定要件。如果上
訴理由狀並未依據卷內訴訟資料，具體指摘原判決不適用何種法則或如何適用不當，
或所指摘原判決違法情事，顯與法律規定得為第三審上訴理由之違法情形，不相適合
時，均應認其上訴為違背法律上之程式，予以駁回。本件原判決維持第一審依想像競
合犯及牽連犯關係，從一重論處上訴人甲○○未經許可，持有可發射子彈具有殺傷力
之改造手槍罪刑之判決，駁回其在第二審之上訴，已詳認定犯罪事實之依據及憑以
認定之理由，並對上訴人否認犯罪之辯詞，如何不足採信，均已依據卷內資料予以指
駁及說明，從形式上觀察，原判決並無違背法令情形。上訴意旨謂：上訴人在公開販
售之玩具模型店，購得本件改造槍枝，主觀上認為合法之模型店，不會販賣具殺傷力
之管制槍械，且一般人亦無從就所購買之玩具槍，鑑定是否具殺傷力，縱令本件扣案
槍枝被認定具殺傷力，上訴人亦欠缺犯罪構成要件之故意。再告訴人楊秋火、楊文裕
之指訴，前後不一，益證上訴人未對其父子為任何妨害行動自由等語，係就原判決已
詳為論斷與說明之事項，再事爭執，殊非適法之第三審上訴理由。再原判決依憑內政
部警政署刑事警察局民國九十一年六月十三日刑鑑字第○九一○一三八七八五號槍彈
鑑定書，及九十二年六月二十六日刑鑑字第○九二○○八七七四一號函，據以認定扣
案槍枝二支均具殺傷力，經核尚無違證據法則。又上開內政部警政署刑事警察局之鑑
定，依刑事訴訟法第二百零八條規定，毋需命實際為鑑定之人為具結，原審未傳訊鑑
定人並命為具結，不能指為訴訟程序違法。又本件事證已臻明確，原審未再傳訊華山
玩具店負責人，將扣案槍枝另送鑑定及命上訴人接受測謊，不為無益之調查，難謂有
調查未盡之違法。此外，上訴意旨，徒憑己意，對原審職權之適法行使及原判決理由
已詳為論斷之事項，任意爭辯，顯與法定上訴第三審之形式要件不符，其上訴違背法
律上之程式，應予駁回。本件係從程序上駁回上訴，上訴人提出診斷證明書、戶口名
簿（均影本）等件，無從審酌，附為明。
據上論結，應依刑事訴訟法第三百九十五條前段，判決如主文。
中      華      民      國    九十二    年     十一     月      六      日
                              最高法院刑事第五庭
                                  審判長法官  謝  家  鶴
                                        法官  洪  文  章
                                        法官  花  滿  堂
                                        法官  陳  世  淙
                                        法官  洪  佳  濱
      右正本證明與原本無異
                                              書  記  官
中      華      民      國    九十二    年     十一     月     二十     日


司法院資訊處製作；財團法人民間司法改革基金會備份。
